【裁判字號】    95,易,2116
【裁判日期】    951229
【裁判案由】    偽造文書
【裁判全文】
臺灣板橋地方法院刑事判決              95年度易字第2116號
公 訴 人  臺灣板橋地方法院檢察署檢察官
被    告  甲○○
上列被告因偽造文書案件，經檢察官聲請簡易判決處刑（95年度
偵字第13187 號）及移送併辦（95年度偵字第23996 號），本院
合議庭認不得以簡易判決處刑（95年度簡字第6407號），改依通
常程序審理，被告於準備程序對被訴事實為有罪之陳述，本院合
議庭裁定由受命法官改依簡式審判程序獨任審理，判決如下：
    主      文
甲○○偽造署押，足以生損害於公眾及他人，處有期徒刑肆月，
如易科罰金，以新台幣玖佰元即銀元參佰元折算日壹日。如附表
所示偽造之「乙○○」署押均沒收。
    事      實
一、甲○○前於民國95年5 月29日晚間6 時20分許，在台北縣樹
    林市○○街16號地下室，因涉嫌施用毒品為警查獲（涉犯違
    反毒品危害防制條例案件部分，另案由檢察官偵查中）。詎
    為逃避前開犯行刑責，竟冒用其友人林哲甫之子「乙○○」
    之名應訊，並基於偽造署押之犯意，自95年5 月29日晚間8
    時55分許起至翌（30）日上午11時36分許止，先後在台北縣
    政府警察局樹林分局之警詢筆錄、搜索扣押筆錄、扣押物品
    收據、目錄表、逮捕通知書及口卡片上偽造「乙○○」之簽
    名及指印（包括在騎縫處所捺之指印），並接續於台灣板橋
    地方法院檢察署訊問時，在偵訊筆錄上偽造「乙○○」名義
    之簽名1 枚（偽造署押情形詳如附表所示），足生損害於乙
    ○○本人及偵查機關訴追犯罪之正確性。嗣為承辦檢察官調
    查後察覺，簽分偵辦，始查獲上情。
二、案經臺灣板橋地方法院檢察署檢察官自動檢舉偵查起訴及移
    送併辦。
    理      由
一、本案被告甲○○所犯係死刑、無期徒刑、最輕本刑為3 年以
    上有期徒刑以外之罪，且非高等法院管轄之第一審案件，其
    於準備程序中就被訴事實為有罪之陳述，經本院告知簡式審
    判程序之旨，並聽取公訴人、被告之意見後，經合議庭裁定
    由受命法官獨任進行簡式審判程序，合先敘明。
二、上揭事實，業據被告於偵查中及本院審理時均坦承不諱，並
    有如附表所示文書上偽造之「乙○○」簽名及指印在卷可稽
    ，且扣案指印經送內政部警政署刑事警察局鑑驗結果，認確
    係被告指紋，有該局95年8 月23日刑紋字第0950124754號鑑
    驗書附卷可憑，足證被告前開自白，核與事實相符，應堪採
    信。本案事證明確，被告犯行，洵堪認定。
三、新舊法之比較適用：
（一）被告行為後，刑法於94年2 月2 日修正公布，並自95年7
      月1 日施行，且刑法施行法於95年6 月14日增訂該法第1
      條之1 規定，並同自95年7 月1 日施行。另按同於95年7
      月1 日修正施行之刑法第2 條規定，乃係關於新舊法比較
      適用之準據法，其本身無關行為可罰性要件之變更，故上
      開法律修正施行後，如有涉及比較新舊法之問題，即應逕
      依修正後刑法第2 條第1 項規定，為「從舊從輕」之比較
      。再法律變更之比較適用，比較時應就罪刑有關之共犯、
      未遂犯、想像競合犯、牽連犯、連續犯、結合犯、以及累
      犯加重、自首減輕暨其他法定加減（如身分加減）與加減
      例等一切情形，綜其全部罪刑之結果而為比較；且就比較
      之結果，須為整體之適用，不能割裂分別適用各該有利於
      行為人之法律（最高法院95年度第8 次刑事庭會議決議意
      旨參照）。
（二）經綜合比較結果，被告所犯涉及罰金刑、易刑處分等規定
      ，均以修正前刑法對被告有利，自應整體依刑法第2 條第
      1 項前段規定，適用行為時之修正前刑法及罰金罰鍰提高
      標準條例相關規定，予以論處
四、核被告所為，係犯刑法第217 條第1 項之偽造署押罪。被告
    係為逃避毒品犯行之刑責，先後接續偽造「乙○○」署押11
    枚、指印12枚，係基於單一冒名應訊犯意所為之接續行為，
    為接續犯，應僅成立一個偽造署押罪。至台灣板橋地方法院
    檢察署95年度偵字第23996 號移送併辦部分，為同一事實，
    本院自應予以審就，附此敘明。
五、爰審酌被告之素行不佳、犯罪之動機、目的係為逃避自己刑
    責，造成乙○○有被訴追之危險、妨害偵查機關訴追犯罪之
    正確性，及犯罪後坦承犯行，態度尚屬良好等一切情狀，量
    處如主文所示之刑，並諭知如易科罰金之折算標準，以示懲
    儆。如附表所示偽造之「乙○○」署押，均依刑法第219 條
    宣告沒收。
據上論斷，應依刑事訴訟法第273 條之1 第1 項、第299 條第1
項前段，刑法第2 條第1 項前段、第217 條第1 項、第219 條、
修正前刑法第41條第1 項前段，罰金罰鍰提高標準條例第1 條前
段、修正前罰金罰鍰提高標準條例第2 條，現行法規所定貨幣單
位折算新台幣條例第2 條，判決如主文。
本案經檢察官彭聖斐到庭執行職務。
中    華    民    國    95    年    12    月    29    日
                  刑事第六庭  法  官  林鈺琅
以上正本證明與原本無異。
如不服本判決應於送達後10日內向本院提出上訴狀。
                              書記官  林蔚然
中    華    民    國    95    年    12    月    29    日
附表：
┌────────────┬─────────┬─────────┐
│文書                    │所偽造之署押      │95年度偵字第13817 │
│                        │                  │號偵查卷之頁數    │
├────────────┼─────────┼─────────┤
│台北縣政府警察局樹林分局│「乙○○」簽名3 枚│第5 頁、第6 頁    │
│95年5 月29日訊問筆錄    │、指印5 枚        │                  │
├────────────┼─────────┼─────────┤
│台北縣政府警察局樹林分局│「乙○○」簽名4 枚│第8 頁至第10頁    │
│搜索扣押筆錄及收據      │、指印4 枚        │                  │
├────────────┼─────────┼─────────┤
│台北縣政府警察局樹林分局│「乙○○」簽名1 枚│第11頁            │
│扣押物品目錄表          │、指印1 枚        │                  │
├────────────┼─────────┼─────────┤
│台北縣政府警察局樹林分局│「乙○○」簽名1 枚│第12頁            │
│逮捕通知書              │、指印1 枚        │                  │
├────────────┼─────────┼─────────┤
│口卡片                  │「乙○○」簽名1 枚│第15頁            │
│                        │、指印1 枚        │                  │
├────────────┼─────────┼─────────┤
│台灣板橋地方法院檢察署  │「乙○○」簽名1 枚│第22頁            │
│95年5 月30日訊問筆錄    │                  │                  │
└────────────┴─────────┴─────────┘
附錄本案論罪科刑法條全文：
刑法第217 條：
  偽造印章、印文或署押，足以生損害於公眾或他人者，處三年
  以下有期徒刑。
  盜用印章、印文或署押，足以生損害於公眾或他人者，亦同。


司法院資訊處製作；財團法人民間司法改革基金會備份。
